臺灣屏東地方法院刑事判決　　　　　　 96年度簡上字第215號
上　訴　人　臺灣屏東地方法院檢察署檢察官
上　訴　人
即　被　告　丙○○
　　　　　　　　　　　樓
上列上訴人因被告詐欺案件，不服本院刑事庭96年度簡字第920
號，中華民國96年6 月29日刑事簡易判決（96年度偵字第3142號
，提起上訴並移送併辦（臺灣臺中地方法院檢察署96年度偵字第
17429 ），本院判決如下：
    主  文
原判決撤銷。
丙○○幫助意圖為自己不法之所有，以詐術使人將本人之物交付
，處拘役伍拾日，減為拘役貳拾伍日，如易科罰金，以新台幣壹
仟元折算壹日。
    事  實
一、丙○○已預見金融機構帳戶係個人理財之重要工具, 關係個
    人財產、信用之表徵，如交予他人使用，有供作財產犯罪用
    途之可能，而一般人取得他人存摺之目的在於取得贓款及掩
    飾犯行不易遭人追查, 對於提供帳戶雖無引發他人萌生犯罪
    之確信，但仍以基於幫助某真實姓名、年籍不詳之成年人組
    成之詐騙集團遂行詐欺取財之不確定故意，於民國96年3 月
    17日，在桃園縣平鎮市○○路○段107 巷，將其向屏東縣長
    治郵局申辦之00000000000000號郵局帳戶之存簿、提款卡及
    密碼交付予真實姓名、年籍不詳，自稱「小張」及「小王」
    之成年男子，上開2 名不詳姓名年籍之成年人取得上開帳戶
    後，即與其所屬之詐騙集團共同基於意圖為自己不法所有之
    犯意聯絡，在ＹＡＨＯＯ奇摩拍賣網站上，以發送「劫標信
    」之方式（即詐騙集團成員先在ＹＡＨＯＯ奇摩拍賣網站上
    觀察商品之結標情形，再發送帳號與原商品出賣人相似之電
    子郵件給得標人，意圖使得標之人因此陷於錯誤，而將商品
    款項匯入詐騙集團所持有之金融機關帳戶之詐騙手法），（
    一）於96年3 月25日19時49分發送信件予在ＹＡＨＯＯ奇摩
    拍賣網站上購買「山葉牌擴大機」之甲○○，並致甲○○誤
    認發送「劫標信」之詐騙集團成員即為商品之出賣人本人，
    而於96年3 月25日22時38分許，以網路轉帳之方式，將商品
    價金新台幣（下同）8,500 元匯入詐騙集團成員所持有之丙
    ○○上開郵局帳戶內，嗣黃勞林察覺有異，始知受騙；（二
    ）於96年3 月25日20時52分許，冒充賣家，以電子郵件寄送
    劫標信（即詐欺集團成員先在拍賣網站上觀察商品之結標情
    形，再發送帳號與原商品出賣人相似之電子郵件給得標人，
    意圖使得標之人因此陷於錯誤，而將商品款項匯入詐欺集團
    所持有之金融機構帳戶之詐騙手法）予在「YA HOO! 奇摩拍
    賣」網站上下標購買NOKIA 廠牌、8855型手機之乙○○，向
    其誆稱匯款帳號為「銀行代號：700 、帳號：0000000-0000
    000 」云云，致乙○○誤認發送劫標信之詐欺集團成員即為
    真正之賣家，遂前往臺中縣清水鎮彰化銀行清水分行設置之
    自動櫃員機，依該劫標信所示之匯款帳號，匯款2, 000元至
    丙○○之上開郵局帳戶內，並旋遭該詐欺集團成員提領一空
    。嗣因乙○○匯款後以電話與賣家聯絡，賣家表示未收到匯
    款，乙○○始知受騙，並報警處理而循線查獲。
二、案經黃勞林訴由臺中縣警察局霧峰分局報請臺灣屏東地方法
    院檢察署檢察官偵查後聲請簡易判決處刑及經乙○○訴由臺
    中縣警察局清水分局報請臺灣臺中地方法院檢察署轉由台灣
    屏東地方法院檢察署檢察官併案上訴。
    理  由
一、本院認定上開犯罪事實之證據引用附件第一審簡易判決處刑
    書之記載外並補充如下：（一）證人即被害人乙○○於警詢
    時之證詞；（二）被告丙○○上揭郵局帳戶之開戶基本資料
    及客戶歷史交易清單各1 份；（三）被害人乙○○提出之彰
    化銀行自動櫃員機交易明細表1 紙；（四）被害人乙○○提
    供之電子劫標信件列印資料1 份。
二、核被告所為，係犯刑法第30條第1 項前段、第339 條第1 項
    之幫助詐欺取財罪。聲請意旨雖未敘及該併案上訴部分之事
    實，惟此部分與原聲請部分具有想像競合犯之裁判上之一罪
    關係，為聲請效力所及，本院自應就移送併辦部分一併審理
    。
三、原審據以論罪科刑，固非無見，惟查：（一）原判決未及就
    檢察官提起上訴後另行移送併案部分一併審理，尚有未洽；
    （二）原判決未及依中華民國九十六年罪犯減刑條例規定予
    以減刑，亦有未合。是被告上訴否認犯罪及指摘原判決量刑
    過重，雖無理由，然檢察官上訴意旨指摘原判決不當，為有
    理由，自應由本院將原判決撤銷改判。茲審酌被告素行非佳
    ，正值力輕力盛，卻不思以正當工作賺取所需，竟貪圖小利
    而使犯罪者得以隱匿真實身分，增加司法機關查緝困難，並
    助長詐欺集團氣焰，擾亂社會秩序，造成被害人財產上之損
    失等一切情狀，量處如主文第2 項所示之刑，又本件被告之
    犯罪時間在96年4 月24日前，爰依中華民國96年罪犯減刑條
    例第2 條第1 項第3 款規定，減其宣告刑2 分之1 ，並諭知
    易科罰金之折算標準。
四、被告經合法傳喚，無正當理由不到庭，爰不待其陳述逕行判
    決。
五、依刑事訴訟法第455 條之1 第1 項、第3 項、第369 條第1
    項前段、第364 條、第371 條、第373 條、第299 條第1 項
    前段，刑法第30條第1 項、第2 項、第339 條第1 項、第55
    條前段、第41條第1 項前段，刑法施行法第1 條之1 ，中華
    民國96年罪犯減刑條例第2 條第1 項第3 款、第7 條，判決
    如主文。
中　　華　　民　　國　　96　　年　　11　　月　　13　　日
                 刑事第三庭   審判長法  官  吳永宋
                                    法  官  春生
                                    法  官  趙家光
以上正本證明與原本無異。
本判決不得上訴。
中　　華　　民　　國　　96　　年　　11　　月　　13　　日
                                    書記官  劉淑蓉
附錄本判決論罪之法條：
刑法第339條第1項
意圖為自己或他人不法之所有，以詐術使人將本人或第三人之物
交付者，處5 年以下有期徒刑、拘役或科或併科1,000 元以下罰
金。
